【裁判字號】    98,上訴,1046
【裁判日期】    980525
【裁判案由】    違反毒品危害防制條例
【裁判全文】
臺灣高等法院臺中分院刑事判決        98年度上訴字第1046號
上  訴  人
即  被  告  甲○○
                    現於臺灣臺中女子監獄
上列上訴人因違反毒品危害防治條例案件，不服臺灣彰化地方法
院98年度訴字第422號中華民國98年3月23日第一審判決（起訴案
號：臺灣臺中地方法院檢察署98年度毒偵字第157號)，提起上訴
，本院判決如下：
    主  文
上訴駁回。
    理  由
一、按「依刑事訴訟法第350條、第361條、第362條、第367條規
    定，不服地方法院之第一審判決而上訴者，須提出上訴書狀
    ，並應敘述具體理由，為上訴必備之程式；其所提出之書狀
    未敘述上訴理由，或僅曾以言詞陳述上訴理由者，均應於上
    訴期間屆滿後20日內補提理由書於第一審法院。第一審法院
    經形式審查，認逾期未補提上訴理由者，應定期間先命補正
    ；逾期未補正者，為上訴不合法律上之程式，應以裁定駁回
    。倘已提出上訴理由，但所提非屬具體理由者，則由第二審
    法院以上訴不合法律上之程式，判決駁回。而所謂具體理由
    ，必係依據卷內既有訴訟資料或提出新事證，指摘或表明第
    一審判決有何採證認事、用法或量刑等足以影響判決本旨之
    不當或違法，而構成應予撤銷之具體事由，始克當之（例如
    ：依憑證據法則具體指出所採證據何以不具證據能力，或依
    憑卷證資料，明確指出所為證據證明力之判斷如何違背經驗
    、論理法則）；倘僅泛言原判決認定事實錯誤、違背法令、
    量刑失之過重或輕縱，而未依上揭意旨指出具體事由，或形
    式上雖已指出具體事由，然該事由縱使屬實，亦不足以認為
    原判決有何不當或違法者（例如：對不具有調查必要性之證
    據，法院未依聲請調查亦未說明理由，或援用證據不當，但
    除去該證據仍應為同一事實之認定），皆難謂係具體理由，
    俾與第二審上訴制度旨在請求第二審法院撤銷、變更第一審
    不當或違法之判決，以實現個案救濟之立法目的相契合，並
    節制濫行上訴」（參照最高法院97年台上字第 892號判決意
    旨）。
二、查，上訴人即被告鍾麗芬因不服臺灣彰化地方法院第一審判
    決，而於法定上訴期間之 98年4月17日向原審法院提起上訴
    ，其上訴意旨略以：被告施用毒品之犯罪動機僅係發洩自身
    情緒為目的，犯罪手段亦係自毀前程及己身健康，並未危害
    他人，嗣經查獲後即坦承犯行並深具悔意，犯後態度良好，
    又家中尚有二名子女現與被告之祖母同住，且被告之同居人
    （小孩之父親）亦服刑於嘉義監獄（刑期達13年之久），另
    被告之父親亦服刑中，請求法官能念及稚子年幼，且祖母中
    風臥病在床，年事已高，行動不便，無法擔此養育重任，又
    無他人可暫代照顧等，從輕量刑云云。其就第一審判決究有
    何具體事由，致判決有何不當、違法，或量刑失衡，並無一
    語涉及，自非屬得上訴第二審之具體理由。依上揭說明，其
    所為之顯不合法律上程式，爰不經言詞辯論逕予判決駁回。
三、據上論結，應依刑事訴訟法第367條、第372條，判決如主文
    。
中    華    民    國    98    年    5     月    25    日
            刑事第十庭    審判長法  官  林  照  明
                                法  官  林  欽  章
                                法  官  蔡  名  曜
以上正本證明與原本無異。
如不服本判決應於收受送達後10日內向本院提出上訴書狀，其未
敘述上訴之理由者，並得於提起上訴後10日內向本院補提理由書
（均須按他造當事人之人數附繕本）「切勿逕送上級法院」。
                                書記官  劉  恒  宏
中    華    民    國    98    年    5     月    25    日


司法院資訊處製作；財團法人民間司法改革基金會備份。
